臺灣高等法院刑事裁定
111年度聲字第2451號
聲  請  人  臺灣高等檢察署檢察官
受  刑  人  何榮淇



上列聲請人因受刑人數罪併罰有二裁判以上，聲請定其應執行之
刑（聲請案號：臺灣高等檢察署111年度執聲字第1172號），本
院裁定如下：
    主  文
何榮淇犯如附表所示各罪所處之刑，應執行有期徒刑柒年。
    理  由
一、聲請意旨略以：上列受刑人因妨害自由等數罪，先後經判決
    確定如附表，應依刑法第50條第1項第1款、同條第2項、第5
    3條、第51條第5款之規定，定其應執行之刑，爰依刑事訴訟
    法第477條第1項聲請裁定等語。
二、按裁判確定前犯數罪者，併合處罰之，但得易科罰金與不得
    易科罰金之罪，不在此限；前項但書情形，受刑人請求檢察
    官聲請定應執行刑者，依第51條規定定之；數罪併罰，有二
    裁判以上者，依第51條之規定，定其應執行之刑；數罪併罰
    ，分別宣告多數有期徒刑者，於各刑中之最長期以上，各刑
    合併之刑期以下，定其刑期，但不得逾30年，刑法第50條第
    1項但書第1款、第2項、第53條及第51條第5款分別定有明文
    。準此，合於數罪併罰之數罪，其中有得易科罰金之罪與不
    得易科罰金之罪，須經受刑人請求檢察官聲請，始得依刑法
    第51條第5款之規定定其應執行之刑。又數罪併罰中之一罪
    ，依刑法規定得易科罰金，若因與不得易科之他罪併合處罰
    結果，而不得易科罰金時，原可易科罰金部分所處之刑，自
    亦毋庸為易科折算標準之記載，司法院釋字第144號解釋意
    旨亦可資參照。
三、經查：
　㈠受刑人所犯如附表編號1至6所示各罪，先後分別經臺灣新竹
    地方法院、臺灣士林地方法院及本院判處如附表所示之刑，
    均經確定在案，且各罪均為最先裁判確定日（民國109年3月
    11日）前所犯，又本院為最後事實審之法院，有各該刑事判
    決書及本院被告前案紀錄表在卷可憑，是聲請人聲請定應執
    行刑，本院審核認為正當。另本院業已給予受刑人陳述意見
    之機會，而函請受刑人於文到5日內具狀陳述意見，其表示
    無意見，有其提出之陳述意見狀在卷可憑（見本院卷第101
    頁），合先敘明。
　㈡又如附表編號2、6所示得易科罰金與如附表編號1、3至5所示
    不得易科罰金之各罪，固合於修正後刑法第50條第1項但書
    之規定，惟受刑人請求檢察官聲請定其應執行刑，有受刑人
    簽名並按捺指紋之「臺灣新竹地方檢察署受刑人定執行刑或
    易科罰金意願回覆表」在卷可稽（見本院卷第11頁），依刑
    法第50條第2項規定，本院應依同法第51條規定定其應執行
    之有期徒刑。　 
　㈢本院審酌受刑人所犯如附表所示各罪之侵害法益，以實質累
    加之方式定應執行刑，處罰之刑度顯將超過其行為之不法內
    涵，而違反罪責原則。再考量如附表所示整體犯罪予以評價
    受刑人之人格特性與犯罪傾向、數罪對法益侵害之效應、附
    表編號3至5曾經定應執行刑有期徒刑5年10月、各次行為次
    數、如附表所示各罪宣告刑總和上限及各刑中最長期者等情
    狀後整體評價其應受矯治之程度，並兼衡責罰相當、刑罰經
    濟、平等及比例等原則，定其應執行刑如主文所示。又受刑
    人所犯如附表編號2、6所示之罪，原雖得易科罰金，惟因與
    不得易科罰金之如附表編號1、3至5所示之罪併合處罰結果
    而不得易科罰金時，即無庸為易科罰金之記載。至如附表編
    號3所示之罪併科罰金部分（即併科罰金新臺幣15萬元），
    並非數罪併罰有二裁判以上，須定其應執行刑之情形，罰金
    部分依其原定刑罰執行之，併予敘明。
據上論斷，應依刑事訴訟法第477條第1項，刑法第53條、第51條
第5款、第50條第1項但書、第2項，裁定如主文。
中　　華　　民　　國　　111 　年　　8 　　月　　15　　日
　　　　　　　　　刑事第二庭  審判長法　官  遲中慧
　　　　　　　　　　　　　　　　　  法　官  楊志雄
　　　　　　　　　　　　　　　　　  法　官  邱筱涵
以上正本證明與原本無異。
如不服本裁定，應於收受送達後5日內向本院提出抗告狀。
                                    書記官  林吟玲
中　　華　　民　　國　　111 　年　　8 　　月　　15　　日
編號  1  2 3 罪名  脫逃  強制罪 槍砲彈藥刀械管制條例 宣告刑  有期徒刑1年  有期徒刑4月 有期徒刑4年 併科新台幣150000元 犯罪日期  106/10/03  108/09/27 95、96年間至106/10/03 偵查(自訴)機關 年度案號  新竹地檢108年度偵緝字第756號  士林地檢108年度偵字第14716號 新竹地檢106年度偵字第9958號等 最後 事實審 法院 新竹地院  士林地院 臺灣高院  案號 108年度訴字第930號  109年度易字第156號 110年度上訴字第1403號  判決日期 109/01/31  109/04/10 110/12/07 確定 判決 法院 新竹地院  士林地院 臺灣高院  案號 108年度訴字第930號  109年度易字第156號 110年度上訴字第1403號  判決確定日期 109/03/11  109/05/15 111/01/10 是否為得易科罰金之案件  否  是 否 備註  新竹地檢109年度執字第1316號  士林地檢109年度執字第3091號 新竹地檢111年度執字第1170號，編號3至5經新竹地院107年度訴字第325號定應執行刑5年10月 
編號  4  5 6 罪名  傷害  剝奪他人行動自由罪 恐嚇危害安全罪 宣告刑  有期徒刑1年8月  有期徒刑9月 有期徒刑5月 犯罪日期  106/01/26  106/09/23 106/09/13 偵查(自訴)機關 年度案號  新竹地檢106年度偵字第9958號等  新竹地檢106年度偵字第9958號等 新竹地檢106年度偵字第9958號等 最後 事實審 法院 臺灣高院  臺灣高院 臺灣高院  案號 110年度上訴字第1403號  110年度上訴字第1403號 110年度上訴字第1403號  判決日期 110/12/07  110/12/07 110/12/07 確定 判決 法院 臺灣高院  臺灣高院 臺灣高院  案號 110年度上訴字第1403號  110年度上訴字第1403號 110年度上訴字第1403號  判決確定日期 111/01/10  111/01/10 110/12/07 是否為得易科罰金之案件  否  否 是 備註  新竹地檢111年度執字第1170號，編號3至5經新竹地院107年度訴字第325號定應執行刑5年10月   新竹地檢111年度執字第1171號